th: ประเภทระบบกันสะเทือนของรถพ่วง: โช้คลม; คอยล์สปริง; Croozer AirPad; แหนบ; ไม่มี; อีลาสโตเมอร์ยาง; SIQ Intelligent; เพลาทอร์ชัน; อื่นๆ
pt-PT: Tipo de suspensão do reboque: Amortecedor a ar; Mola helicoidal; Croozer AirPad; Mola de lâmina; Nenhum; Elastómero de borracha; SIQ Intelligent; Eixo de torção; Outro
sl-SI: Vrsta vzmetenja priklopnika: Zračni amortizer; Vijačna vzmet; Croozer AirPad; Listnata vzmet; Brez; Gumijasti elastomer; SIQ Intelligent; Torzijska os; Drugo
el: Τύπος ανάρτησης ρυμουλκούμενου: Αμορτισέρ αέρα; Ελικοειδές ελατήριο; Croozer AirPad; Σούστα; Καμία; Ελαστομερές καουτσούκ; SIQ Intelligent; Άξονας στρέψης; Άλλο
ru: Тип подвески прицепа: Пневматический амортизатор; Витая пружина; Croozer AirPad; Листовая рессора; Нет; Резиновый эластомер; SIQ Intelligent; Торсионная ось; Другое
vi: Loại hệ thống treo của rơ-moóc: Giảm xóc khí; Lò xo cuộn; Croozer AirPad; Nhíp lá; Không có; Cao su đàn hồi; Thông minh SIQ; Trục xoắn; Khác
pt-BR: Tipo de suspensão do reboque: Amortecedor a ar; Mola helicoidal; Croozer AirPad; Feixe de molas; Nenhum; Elastômero de borracha; SIQ Intelligent; Eixo de torção; Outro
it: Tipo di sospensione del rimorchio: Ammortizzatore ad aria; Molla elicoidale; Croozer AirPad; Molla a balestra; Nessuna; Elastomero in gomma; Intelligente SIQ; Asse di torsione; Altro
en: Trailer suspension type: Air shock; Coil spring; Croozer AirPad; Leaf spring; None; Rubber elastomer; SIQ Intelligent; Torsion axle; Other
bg-BG: Тип окачване на ремарке: Въздушен амортисьор; Винтова пружина; Croozer AirPad; Листов ресор; Няма; Каучуков еластомер; SIQ Intelligent; Торсионна ос; Друго
fi: Pyöräkärryn jousitustyyppi: Ilmaiskunvaimennin; Kierrejousi; Croozer AirPad; Lehtijousi; Ei mitään; Kumielastomeeri; SIQ Intelligent; Vääntövarsiakseli; Muu
sk-SK: Typ odpruženia prívesu: Vzduchový tlmič; Vinutá pružina; Croozer AirPad; Listová pružina; Žiadne; Gumový elastomér; SIQ Intelligent; Torzná náprava; Iné
sv: Typ av fjädring för släpvagn: Luftstötdämpare; Spiralfjäder; Croozer AirPad; Bladfjäder; Ingen; Gummielastomer; SIQ Intelligent; Torsionsaxel; Övrigt
pl: Typ zawieszenia przyczepy: Amortyzator pneumatyczny; Sprężyna śrubowa; Croozer AirPad; Resor piórowy; Brak; Elastomer gumowy; SIQ Intelligent; Oś skrętna; Inne
zh-CN: 拖车悬挂类型: 空气减震器; 螺旋弹簧; Croozer AirPad; 钢板弹簧; 无; 橡胶弹性体; SIQ Intelligent; 扭力轴; 其他
es: Tipo de suspensión del remolque: Amortiguador de aire; Resorte helicoidal; Croozer AirPad; Muelle de hojas; Ninguna; Elastómero de caucho; SIQ Intelligent; Eje de torsión; Otra
cs: Typ odpružení přívěsu: Vzduchové odpružení; Vinutá pružina; Croozer AirPad; Listové pero; Žádný; Gumový elastomer; SIQ Intelligent; Torzní náprava; Jiný
nb: Fjæringstype for tilhenger: Luftdemper; Spiralfjær; Croozer AirPad; Bladfjær; Ingen; Gummielastomer; SIQ Intelligent; Torsjonsaksel; Annet
hu: Pótkocsi felfüggesztés típusa: Léglengéscsillapító; Tekercsrugó; Croozer AirPad; Laprugó; Nincs; Gumi elasztomer; SIQ Intelligent; Torziós tengely; Egyéb
tr: Römork süspansiyon tipi: Havalı amortisör; Helezon yay; Croozer AirPad; Yaprak yay; Yok; Kauçuk elastomer; SIQ Intelligent; Torsiyon dingili; Diğer
lt-LT: Priekabos pakabos tipas: Pneumatinis amortizatorius; Sraigtinė spyruoklė; „Croozer AirPad“; Linginė; Nėra; Guminis elastomeras; „SIQ Intelligent“; Torsioninė ašis; Kita
zh-TW: 拖車懸吊類型: 氣壓避震; 螺旋彈簧; Croozer AirPad; 葉片彈簧; 無; 橡膠彈性體; SIQ Intelligent; 扭力軸; 其他
de: Art der Anhängerfederung: Luftfederung; Schraubenfeder; Croozer AirPad; Blattfeder; Keine; Gummi-Elastomer; SIQ Intelligent; Torsionsachse; Sonstige
hr-HR: Vrsta ovjesa prikolice: Zračni amortizer; Zavojna opruga; Croozer AirPad; Lisnata opruga; Nema; Gumeni elastomer; SIQ Intelligent; Torzijska osovina; Ostalo
nl: Type ophanging aanhanger: Luchtvering; Spiraalveer; Croozer AirPad; Bladveer; Geen; Rubber elastomeer; SIQ Intelligent; Torsieas; Overig
da: Affjedringstype for trailer: Luftstøddæmper; Skruefjeder; Croozer AirPad; Bladfjeder; Ingen; Gummi-elastomer; SIQ Intelligent; Torsionsaksel; Andet
ja: トレーラーサスペンションタイプ: エアショック; コイルスプリング; Croozer AirPad; リーフスプリング; なし; ラバーエラストマー; SIQ Intelligent; トーションアクスル; その他
fr: Type de suspension de la remorque: Amortisseur pneumatique; Ressort hélicoïdal; Croozer AirPad; Ressort à lames; Aucun; Élastomère en caoutchouc; SIQ Intelligent; Essieu à torsion; Autre
ro-RO: Tip de suspensie pentru remorcă: Amortizor pneumatic; Arc elicoidal; Croozer AirPad; Arc lamelar; Niciuna; Elastomer din cauciuc; SIQ Intelligent; Axă de torsiune; Altele
ko: 트레일러 서스펜션 유형: 에어 쇼크; 코일 스프링; Croozer AirPad; 판 스프링; 없음; 고무 엘라스토머; SIQ 지능형; 토션 액슬; 기타